【裁判字號】    89,上訴,1192
【裁判日期】    890614
【裁判案由】    違反毒品危害防制條例
【裁判全文】
臺灣高等法院高雄分院刑事判決                  八十九年度上訴字第一一九二號
    上訴人
    即被告  乙○○
右上訴人因違反毒品危害防制條例案件，不服台灣高雄地方法院八十九年度訴字第四
二八號中華民國八十九年六月十四日第一審判決（起訴案號：台灣高雄地方法院檢察
署八十九年度偵字第一七三號），提起上訴，本院判決如左：
    主  文
上訴駁回。
    事  實
一、乙○○前因施用毒品案件，經依臺灣高雄地方法院以八十七年度毒聲字第三四八
    四號裁定送觀察、勒戒後，認無繼續施用毒品之傾向，由臺灣高雄地方法院檢察
    署檢察官於民國八十七年十一月二十四日，以八十七年度偵字第二六二三二號不
    起訴處分確定。詎其仍不知悔改，復基於概括犯意，自八十七年十一月下旬某日
    起至八十八年十二月二十三日止，連續在高雄縣梓官鄉○○村○○街二九號之住
    處，施用第一級毒品海洛因多次。嗣於八十八年十二月二十五日下午十時四十分
    許，在上開住處，為警查獲，並扣得第一級毒品海洛因一小包（淨重零點零六公
    克，包裝重零點二二公克），經採其尿液送驗結果，檢出嗎啡之陽性反應，經依
    原審法院以八十八年度毒聲字第九六０七號裁定送觀察、勒戒後，有繼續施用毒
    品傾向。
二、案經高雄縣政府警察局岡山分局報請臺灣高雄地方法院檢察署檢察官偵查起訴。
    理  由
一、右揭犯罪事實，訊據上訴人即被告乙○○直承不諱，於警訊及原審偵、審中亦同
    此供承無異，互核其前後供述情節相符，而被告為警查獲後所採尿液，經送請高
    雄市立凱旋醫院檢驗結果呈嗎啡之陽性反應，有該局八十九年三月七日檢驗報告
    單一份附卷可稽。又扣案之白粉，經送請法務部調查局鑑定結果，確係海洛因，
    有該局八十九年二月二日鑑定通知書一紙在卷可考。另被告前因施用毒品案件，
    經依臺灣高雄地方法院八十七年度毒聲字第三四八四號裁定送觀察、勒戒後，認
    無繼續施用毒品之傾向，由臺灣高雄地方法院檢察署檢察官於八十七年十一月二
    十四日，以八十七年度偵字第二六二三二號不起訴處分確定，有該不起訴處分書
    一紙在卷足憑。其於五年內再犯毒品危害防制條例第十條之罪，經臺灣高雄地方
    法院檢察署檢察官聲請原審法院以八十八年度毒聲字第九六０七號刑事裁定送臺
    灣高雄看守所附設勒戒處所觀察、勒戒後，認有繼續施用毒品傾向之情，亦有原
    審法院八十八年度毒聲字第九六０七號刑事裁定、台灣高雄看守所八十九年一月
    六日高所坤戒勒字第二七號函送之證明書各一份附卷可參，被告罪證明確，應予
    依法論科。
二、核被告乙○○所為，係犯毒品危害防制條例第十條第一項之施用第一級毒品海洛
    因罪。被告持有第一級毒品海洛因，嗣進而施用之，持有之低度行為應為施用之
    高度行為所吸收，不另論罪。被告先後所為數行為，時間緊接，犯罪構成要件相
    同，顯係基於概括之犯意為之，為連續犯，依刑法第五十六條之規定以一罪論，
    並加重其刑。
三、原審依毒品危害防制條例第十條第一項、第十八條第一項前段，刑法第十一條、
    第五十六條，並審酌被告前曾經因施用毒品，受觀察勒戒後仍再犯，顯見其並無
    戒除毒害之決心，意志薄弱，及其所犯罪行乃自戕之行為，尚無害及他人，犯後
    坦承犯行，態度良好等一切情狀，量處有期徒刑七月，以資懲儆。扣案之海洛因
    壹小包（淨重零點零陸公克，包裝重零點貳貳公克）係毒品，依毒品危害防制條
    例第十八條第一項前段不問屬於犯人與否，宣告沒收銷燬之。認事用法尚無不合
    ，量刑亦稱妥適，被告上訴意旨並不否認犯罪，空言指摘原判決不當，並無可取
    ，為無理由，應予駁回。
據上論斷，應依刑事訴訟法第三百六十八條，判決如主文。
本案經檢察官劉翼謀到庭執行職務。
中    華    民    國     八十九     年       十       月      十八      日
                              臺灣高等法院高雄分院刑事第四庭
                                  審判長法官  莊  鎮
                                        法官  陳吉雄
                                        法官  陳啟造
右甲本證明與原本無異。
如不服本判決，應於判決送達後十日內向本院提出上訴狀，其未述理由者並應於提
出上訴狀後十日內向本院補提理由書（應附繕本)。
                                      書記官  劉金萍
中    華    民    國     八十九     年       十       月      二十      日
附錄論罪法條：
毒品危害防制條例第十條第一項：
施用第一級毒品者，處六月以上五年以下有期徒刑。
                                                                        Ｑ


司法院資訊處製作；財團法人民間司法改革基金會備份。
